---
title: "Creation de la BDD composite"
format: html_notebook
---

Import des BDD
```{r}
library(tidyverse)
setwd("C:/Users/Tibo/Documents/Demographie/M2S1/UE4 - Traitement de donnees/traitement-donnee-systeme-soin/code")

filter_base_p <- function(country) {
  return(select(country, PB190, PE041, PH010, PH020, PH030, PH040, PH050, PH060, PH070, PW010))
}
filter_base_d <- function(country) {
  return(select(country, DB020, DB010, HS060, HS101, HI010, HI020, HI030, RB090, RB060, RB062, RB063, RB064, RB065, RB066, RB080, RB082, PB190, PE041, PH010, PH020, PH030, PH040, PH050, PH060, PH070, PW010))
}
filter_base_h <- function(country) {
  return(select(country, DB020, DB010, HS060, HS101, HI010, HI020, HI030, RB090, RB060, RB062, RB063, RB064, RB065, RB066, RB080, RB082, PB190, PE041, PH010, PH020, PH030, PH040, PH050, PH060, PH070, PW010))
}

DKTV <- filter_base_p(data.frame(read_csv("../data/DK/DK_2006p_EUSILC.csv")))

#DK <- data.frame(c(read_csv("../data/DK/DK_2006p_EUSILC.csv"), read_csv("../data/DK/DK_2007p_EUSILC.csv"), read_csv("../data/DK/DK_2008p_EUSILC.csv"), read_csv("../data/DK/DK_2009p_EUSILC.csv"), read_csv("../data/DK/DK_2010p_EUSILC.csv"), read_csv("../data/DK/DK_2011p_EUSILC.csv"), read_csv("../data/DK/DK_2012p_EUSILC.csv"), read_csv("../data/DK/DK_2013p_EUSILC.csv")))
#AT <- data.frame(c(read_csv("../data/AT/AT_2006p_EUSILC.csv"), read_csv("../data/AT/AT_2007p_EUSILC.csv"), read_csv("../data/AT/AT_2008p_EUSILC.csv"), read_csv("../data/AT/AT_2009p_EUSILC.csv"), read_csv("../data/AT/AT_2010p_EUSILC.csv"), read_csv("../data/AT/AT_2011p_EUSILC.csv"), read_csv("../data/AT/AT_2012p_EUSILC.csv"), read_csv("../data/AT/AT_2013p_EUSILC.csv")))

```

On garde les variables suivantes :
DB020 : Pays de résidence
DB010 : Année d'enquête
HS060 : Capacité à faire face a une dépense imprévue
HS101 : Capacité à subvenir à ces besoins
HI010 : Evolution dans les revenus du foyer par rapport à l'année précédente
HI020 : Raison de l'augmentation
HI030 : Raison de la diminution
RB090 : Sexe
RB060 : Poids personnel de BDD
RB062 : Poids longitudinal (2 ans)
RB063 : Poids longitudinal (3 ans)
RB064 : Poids longitudinal (4 ans)
RB065 : Poids longitudinal (5 ans)
RB066 : Poids longitudinal (6 ans)
RB080 : Année de naissance
RB082 : age en années révolues
PB190 : Statut marital
PE041 : Niveau d'étude
PH010 : Etat de santé ressenti
PH020 : Souffre d'une maladie chronique
PH030 : Limitation des activités à cause de la santé
PH040 : Non recours au soin
PH050 : Raison du non recours au soin
PH060 : Non recours au soin dentaire
PH070 : Raison du non recours au soin dentaire
PW010 : Sentiment de statisfaction dans la vie

```{r}
filter_base <- function(country) {
  return(select(country, DB020, DB010, HS060, HS101, HI010, HI020, HI030, RB090, RB060, RB062, RB063, RB064, RB065, RB066, RB080, RB082, PB190, PE041, PH010, PH020, PH030, PH040, PH050, PH060, PH070, PW010))
}

map(map(DK, filter_base))
```
