---
title: "Creation de la BDD composite"
format: html_notebook
---

Le but est de créer une Base de données pour les personnes et les ménages à partir d'EU-SILC pour le Danemark et l'Autriche entre les années 2006 et 2013.

On garde les variables suivantes :
Foyers
- DB020 : Pays de résidence
- DB010 : Année d'enquête
- HS060 : Capacité à faire face à une dépense imprévue
- -HS101 : Capacité à subvenir à ces besoins-
- -HI010 : Evolution dans les revenus du foyer par rapport à l'année précédente-
- -HI020 : Raison de l'augmentation-
- -HI030 : Raison de la diminution-

Individus
- RB090 : Sexe
- RB050 : Poids personnel de BDD
- RB080 : Année de naissance
- -RB082 : age en années révolues-
- -PB190 : Statut marital-
- -PE041 : Niveau d'étude-
- PH010 : Etat de santé ressenti
- PH020 : Souffre d'une maladie chronique
- PH030 : Limitation des activités à cause de la santé
- PH040 : Non recours au soin
- PH050 : Raison du non recours au soin
- PH060 : Non recours au soin dentaire
- PH070 : Raison du non recours au soin dentaire
- -PW010 : Sentiment de statisfaction dans la vie-

Import des BDD et création d'une base globale
```{r import_merge_data, message=F, error = F, warning = F}
library(tidyverse)
library(questionr)

# setwd("C:/Users/Tibo/Documents/Demographie/M2S1/UE4 - Traitement de donnees/traitement-donnee-systeme-soin/code")

filter_base_p <- function(country) {
  return(select(country, PB010, PB030, PB190, PH010, PH020, PH030, PH040, PH050, PH060, PH070, PE040))
}
filter_base_d <- function(country) {
  return(select(country, DB020, DB030))
}
filter_base_h <- function(country) {
  return(select(country,  HB030, HS060, )) # TODO Filter efficiently

  return(select(country,  HS101, HI010, HI020, HI030))
}
filter_base_r <- function(country) {
  return(select(country, RB030, RB050, RB090, RB080))
}

import_year_people <- function (coutry_code = coutry_code, year = year) {
  p_df <- filter_base_p(data.frame(read_csv(paste0("../data/",coutry_code,"/",coutry_code,"_", year, "p_EUSILC.csv"))))
  r_df <- filter_base_r(data.frame(read_csv(paste0("../data/",coutry_code,"/",coutry_code,"_", year, "r_EUSILC.csv"))))

  return(r_df %>% left_join(p_df, by = c("RB030"= "PB030")) %>% mutate(ANREC = year))
}

import_year_household <- function (coutry_code = coutry_code, year = year) {
  h_df <- filter_base_h(data.frame(read_csv(paste0("../data/",coutry_code,"/",coutry_code,"_", year, "h_EUSILC.csv"))))
  d_df <- filter_base_d(data.frame(read_csv(paste0("../data/",coutry_code,"/",coutry_code,"_", year, "d_EUSILC.csv"))))

  return(d_df %>% left_join(h_df, by = c("DB030" = "HB030")) %>% mutate(ANREC = year))
}

DK_people <- data.frame()
DK_household <- data.frame()
AT_people <- data.frame()
AT_household <- data.frame()

for (i in 2006:2013)  {
  DK_people <- bind_rows(DK_people, import_year_people("DK", i))
  DK_household <- bind_rows(DK_household, import_year_household("DK", i))
  AT_people <- bind_rows(AT_people, import_year_people("AT", i) %>% mutate(PE040 = as.character(PE040)))
  AT_household <- bind_rows(AT_household, import_year_household("AT", i))
}
```


On sauvegarde les bases de donnée.
```{r save_data}
write_csv(AT_people, "../data/processed/AT_people.csv")
write_csv(AT_household, "../data/processed/AT_household.csv")
write_csv(DK_people, "../data/processed/DK_people.csv")
write_csv(DK_household, "../data/processed/DK_household.csv")
```
